臺灣高雄地方法院刑事判決　　　　　　110年度審訴字第574號
公　訴　人　臺灣高雄地方檢察署檢察官
被　　　告　黃翔暐



指定辯護人　本院公設辯護人黃文德
上列被告因傷害案件，經檢察官提起公訴（110年度偵字第00000
號），被告於準備程序中對被訴事實為有罪之陳述，經本院合議
庭裁定由受命法官獨任進行簡式審判程序，判決如下：
    主  文
黃翔暐成年人故意對兒童犯傷害罪，處拘役伍拾日。
    事  實
一、黃翔暐為成年人，其知悉凃ＯＯ（民國101年出生，姓名、
    年籍詳卷）為未滿12歲之兒童，與凃○豪素不相識，竟基於
    傷害之犯意，於110年5月14日12時40分許，在高雄市○○區
    ○○路000○0號前，無故徒手掌摑凃ＯＯ1下，致凃ＯＯ受
    有右臉挫傷（巴掌印併紅腫痛）之傷害。嗣由凃ＯＯ之父親
    偕同凃ＯＯ至警局報警處理，經警調閱監視器畫面，始循線
    查獲上情。
二、案經凃ＯＯ訴請高雄市政府警察局林園分局移送臺灣高雄地
    方檢察署檢察官偵查起訴。
    理  由
壹、程序部分：
    本案被告黃翔暐所犯非死刑、無期徒刑、最輕本刑為3年以
    上有期徒刑之罪，或高等法院管轄第一審之案件，被告於本
    院準備程序中，對被訴事實均為有罪之陳述，經告以簡式審
    判程序之旨，並聽取檢察官、辯護人、被告之意見後，本院
    裁定改依簡式審判程序進行審理，是本件之證據調查，依刑
    事訴訟法第273條之2規定，不受同法第159條第1項、第161
    條之2、第161條之3、第163條之1及第164條至第170條規定
    之限制。
貳、認定犯罪事實所憑之證據及理由：
    上揭事實，業據被告黃翔暐於警詢及本院審理時坦承不諱，
    核與證人凃ＯＯ於警詢時之證述情節相符，且有瑞生醫院診
    斷證明書、兒童少年保護通報表各1份、凃ＯＯ受傷照片2張
    、監視器畫面擷取照片暨蒐證照片15張在卷可稽，足認被告
    之自白與事實相符。故本件事證明確，被告犯行足堪認定，
    應依法論科。
參、論罪科刑：
一、按兒童及少年福利與權益保障法之成年人故意對少年犯罪之
    規定，係對被害人為少年之特殊要件予以加重處罰，乃就犯
    罪類型變更之個別犯罪行為予以加重，屬刑法分則加重之性
    質，成為另一獨立之罪名（最高法院92年第1次刑事庭會議
    決議參照）。查凃ＯＯ係101年生，於本件案發時為未滿12
    歲之兒童，而被告為成年人，且知悉凃ＯＯ為兒童等節，有
    凃ＯＯ之全民健康保險卡影本、被告之個人戶籍資料、本院
    審理筆錄各1份在卷可憑（見警卷第22頁、審訴卷第11頁、
    第127頁）。
二、核被告黃翔暐所為，係違反兒童及少年福利與權益保障法第
    112條第1項前段、刑法第277條第1項之成年人故意對兒童犯
    傷害罪，並依兒童及少年福利與權益保障法第112條第1項前
    段規定加重其刑。
三、本院審酌被告不思保護兒童，恣意在街道上，對陌生之學童
    凃ＯＯ掌摑，致凃ＯＯ不止受有臉部紅腫痛之傷害，更造成
    凃ＯＯ心裡受創，被告之行為可議；再者，被告曾有傷害、
    毀損、毒品之素行，有臺灣高等法院被告前案紀錄表1份存
    卷可查。惟考量被告坦承犯行；領有中度之中華民國身心障
    礙手冊（見警卷第21頁）；兼衡以凃ＯＯ之父親於本院審理
    時陳述之意見；並思以被告於警詢時自述之智識程度、經濟
    狀況等一切情狀，量處如主文所示之刑。
四、本案被告係成年人故意對少年犯傷害罪，依兒童及少年福利
    與權益保障法第112條第1項前段加重，係屬刑法分則之加重
    。另刑法第41條第1項前段所定得易科罰金之要件，係所犯
    為最重本刑為5年以下有期徒刑以下之刑之罪，而受6個月以
    下有期徒刑或拘役之宣告者，始得宣告易科罰金。從而，被
    告本案所犯已非「最重本刑為5年以下有期徒刑以下之刑之
    罪」，故縱受拘役之宣告，與刑法第41條第1項規定得易科
    罰金之要件即有不符，自不得諭知易科罰金之折算標準，附
    此敘明。
據上論斷，應依刑事訴訟法第273條之1第1項、第299條第1項前
段，兒童及少年福利與權益保障法第112條第1項前段，刑法第11
條前段、第277條第1項，刑法施行法第1條之1第1項，判決如主
文。
本案經檢察官甘雨軒提起公訴，檢察官范文欽到庭執行職務。
中    華    民    國    111    年    1     月   18   日
                  刑事第五庭  法  官   陳川傑
以上正本證明與原本無異。
如不服本判決應於收受本判決送達後20日內向本院提出上訴書狀
，並應敘述具體理由。其未敘述上訴理由者，應於上訴期間屆滿
後20日內向本院補提理由書狀（均須按他造當事人之人數附繕本
）「切勿逕送上級法院」。
因疫情而遲誤不變期間，得向法院聲請回復原狀。
中    華    民    國    111    年    1     月   18   日
                              書記官   王翌翔
附錄本件論罪科刑之法條全文：
中華民國刑法第277條
傷害人之身體或健康者，處5年以下有期徒刑、拘役或50萬元以
下罰金。
犯前項之罪，因而致人於死者，處無期徒刑或7年以上有期徒刑
；致重傷者，處3年以上10年以下有期徒刑。
　
兒童及少年福利與權益保障法第112條1項
成年人教唆、幫助或利用兒童及少年犯罪或與之共同實施犯罪或
故意對其犯罪者，加重其刑至二分之一。但各該罪就被害人係兒
童及少年已定有特別處罰規定者，從其規定。
對於兒童及少年犯罪者，主管機關得獨立告訴。